【裁判字號】    99,中簡上,381
【裁判日期】    990720
【裁判案由】    重利
【裁判全文】
臺灣臺中地方法院刑事判決           99年度中簡上字第381號
上  訴  人  甲○○
即  被  告
上列上訴人因重利案件，不服本院臺中簡易庭99年度中簡字第71
1號中華民國99年3月24日第一審簡易判決（聲請簡易處刑案號：
臺灣臺中地方法院檢察署99年度偵字第4221號），提起上訴，本
院管轄之第二審合議庭判決如下：
    主    文
上訴駁回。
    犯罪事實及理由
一、本案經本院合議庭審理結果，認原審簡易判決之認事用法及
    量刑均無不當，應予維持，且引用原審簡易判決書之記載（
    如附件所示）。
二、上訴人即被告甲○○上訴意旨略以：伊僅係單純的幫丙○○
    拿錢給他親戚，丙○○跟伊說乙○○是他的阿姨，他們有借
    貸關係，請伊幫他們送錢，伊不知計算重利的方式，伊拿錢
    給乙○○7、8次云云。惟查：
（一）本案被告犯罪事實，業據證人乙○○於本院另案審理中證
      述明確（98年度易字第4077號，本院卷第35、36 39、40
      頁)，證人乙○○於另案審理中證稱：附表編號1至15，都
      是同一個叫做「小余」的人拿錢給伊，並向伊收取支票，
      該「小余」之人確定就是在庭之證人甲○○；伊係向甲○○借錢，只是最後3次（即附表編號16至18）是丙○○拿
      錢來的；經過法院訊問證人甲○○那麼多問題，伊在場有
      聽到甲○○的聲音及說話之方式，伊確定當時與伊電話聯
      絡借款事宜的人就是在場的甲○○，不是丙○○等語。於
      本案審理中亦證稱：「（問：你跟被告接觸時被告如何自
      稱？）小余」、「（問：小余接電話時你都怎麼說？）我
      說我差多少，要借多少，他說可以幫我問，有時候會告訴
      我問的結果，結果有時可以有時不可以」、「（問：可以
      時，他有無告訴你利息怎麼算？）有，他告訴我說金主說
      利息怎麼算，應該有說預扣」等語（本院卷第59頁正、反
      面）。
（二）證人丙○○於本院固證稱：本案借款均由伊與乙○○聯絡
      ，伊係拜託被告幫忙送錢過去，伊並未告知被告是什麼錢
      ，只說那是車的貨款，又伊與乙○○聯絡時自稱為小謝跟
      小余云云。惟查：小余、小謝分係被告、丙○○一節，業
      據證人乙○○證述明確（本院卷第36頁），被告於另案即
      丙○○所涉重利案件中亦證稱：伊與乙○○見面時，均自
      稱小余等語(本院卷第37頁)，詎證人丙○○於本院竟虛偽
      陳稱:「伊與乙○○聯絡時自稱為小謝跟小余」云云，顯
      見證人丙○○於本案有攬責而為虛偽供述之情，證人丙○○前揭所言，不具憑信性，不能為被告有利之認定。
（三）證人乙○○於本院固證稱:伊與被告見面時幾乎沒交談，
      如對利息表示意見，被告亦未予回答等語。惟查：本案與
      乙○○電話聯絡借款事宜之人為小余即被告，業如前述，
      縱被告於見面時未再就相關借款事宜表示意見，亦難以此
      憑為被告有利之認定。又被告於本院準備程序先辯稱：「
      丙○○說乙○○是他的阿姨，他們有借貸關係」云云（本
      院卷第22頁背面），而證人丙○○證稱:我當時跟被告有
      時說是車款，有時說是週轉現金云云(本院卷第47頁背面)
      ，嗣被告又改稱:乙○○是跟小謝他們公司借錢云云(本院
      卷第61頁背面)，核其等所供互不相符，均足見被告及證
      人丙○○就借款原因之供述不實，參以證人乙○○既於本
      案借款時多次與被告電話聯繫及見面取款，衡情被告要無
      可能對證人乙○○借款之原因毫無所悉，是證人乙○○前
      揭供述，亦不足為被告有利之認定。
三、綜上所述，本案事證明確，被告所辯難以採信，原審以被告
    罪證明確，分別量處被告有期徒刑2月(共18罪)，並均諭知
    易科罰金之折算標準，及定其應執行之刑，核其認事用法並
    無違誤，量刑亦屬妥適，被告猶執前詞，指摘原判決不當，
    上訴請求撤銷改判，為無理由，應予駁回。
據上論斷，應依刑事訴訟法第455條之1第1項、第3項、第373 條
、第368條，判決如主文。
中    華    民    國    99    年    7     月    20    日
                   刑事第15庭  審判長法  官  江奇峰
                                     法  官  林學晴
                                     法  官  郭書豪
上正本證明與原本無異。
本件不得上訴。
                                     書記官  陳美虹
中    華    民    國    99    年    7     月    20    日

司法院資訊處製作；財團法人民間司法改革基金會備份。
